臺灣彰化地方法院刑事判決　　　　　　　 94年度易字第526號
公　訴　人　臺灣彰化地方法院檢察署檢察官
被　　　告　己○○
　　　　　　　　　　（另案於台灣雲林第二監獄執行中）
上列被告因竊盜案件，經檢察官提起公訴（94年度偵字第3119號
），及移送併辦（臺灣嘉義地方法院檢察署94年度偵字第3838號
、臺灣南投地方法院檢察署94年度偵字第2497號、臺灣台中地方
法院檢察署94年度偵字第13551號），本院判決如下：
    主  文
己○○連續攜帶兇器竊盜，累犯，處有期徒刑貳年陸月。
扣案如附表所示之物均沒收。
    事  實
一、己○○前於民國90年11月19日，因恐嚇及違反槍砲彈藥刀械
    管制條例案件，經臺灣嘉義地方法院以89年度易字第531號
    各判處有期徒刑1年、3月，並定應執行刑為有期徒刑1年2月
    確定，入監執行後，於92年1月20日假釋出獄，同年3月27日
    假釋期滿未經撤銷而視為執行完畢。又其於93年11月24日、
    94年4月4日，另曾因竊盜案件，分經臺灣南投地方法院及臺
    灣台中地方法院分別以93年度埔刑簡字第269號、93年度易
    字第3651號分別判處有其徒刑6月及5月確定。詎其仍不知悔
    改，復意圖為自己不法之所有，且基於概括之犯意，連續於
    ：
    (1)94年4月18日凌晨3時18分許，與2名真實姓名年籍不詳之
      男子（不明是否均已成年而具責任能力）共同基於犯意之
      聯絡與行為之分擔，在彰化縣田中鎮○路里○○路158號
      前，由該二名男子駕駛懸掛失竊車牌號碼OA-3895號（該
      車牌之車主為王宥鈞，於88年3月16日8時許，在台中市○○區○○路690號失竊）白色自小客車在鄰近之建國路與
      明慶街口把風，己○○負責下手行竊，己○○先自上開白
      色自小客車後行李箱中取出客觀上對人之生命、身體構成
      威脅，而可供兇器使用之T字型起子1支，撬開蔡憲忠所有
      之車牌號碼2157-JV號自小客車油箱蓋後，再自上開白色
      自小客車中取出黑色手提袋1只（內含客觀上對人之生命
      、身體構成威脅，而可供兇器使用之工具多項，詳如附表
      編號1所示）及持上述T字型起子1支，再著手將戊○○所
      有車牌號碼8L-5893號自小客車往前推動約4公尺之距離，
      惟於未得手任何財物之際，即為戊○○及附近民眾壬○○
      、丁○○發覺而報警當場查獲，並扣得己○○所有之上述
      T字型起子1支及黑色手提袋1只（內含客觀上對人之生命
      、身體構成威脅，而可供兇器使用之工具多項，詳如附表
      編號1所示），至另2名駕駛懸掛失竊車牌號碼OA-3895號
      白色自小客車之男子則趁隙逃逸。
    (2)94年6月21日上午6時20分前之某時，己○○持客觀上對人
      之生命、身體構成威脅，而可供兇器使用之六角扳手1支
      ，在嘉義市○○路與建興路口，竊取癸○○所有之車牌號
      碼SO-4911號車牌2面，並於得手後，將上開六角扳手丟棄
      。
    (3)94年6月21日6時20分許，己○○駕駛懸掛上開行竊所得SO
      -4911號車牌之不明黑色自小客車，行經台中縣沙鹿鎮○○路與西勢六巷口時，徒手侵入蔡宛容所有由甲○○使用
      之車牌號碼X8-6471號自小客車竊取車內音響1台，得手後
      即駕駛上開懸掛S0-4911號車牌之不明黑色自小客車沿中
      清路往台中縣沙鹿鎮方向逃逸。惟因全程為路過之民眾乙○○目睹而報警，嗣再經警循線查獲。
    (4)94年7月3日6時許，己○○行經雲林縣元長鄉○○村○○
      路65之5號前，竟持客觀上對人之生命、身體構成威脅，
      而可供兇器使用之T字型扳手，強行撬開庚○○所有車牌
      號碼7967-GM自小客車車門，並啟動該車而行竊得手，隨
      即並將前揭行竊得來之S0-4911號車牌懸掛於上。嗣於同
      日12時許，行經嘉義縣民雄鄉○○村○○路○段260巷2號
      前為警查獲，並扣得上開7967-GM自小客車及S0-4911號車
      牌（均已發還）及己○○所有供其行竊所用之T字型扳手4
      支（如附表編號2）。
    (5)94年7月9日11時45分許，林小翠受己○○之指示駕駛車牌
      號碼Y8-9507號自小客車載伊前往位於南投縣竹山鎮○○
      路○段「青葉餐廳」停車場，到達後，己○○即先行下車
      ，林小翠則將車輛停放於附近，並於車上休息。詎己○○
      見辛○○使用之車牌號碼UR-7222號自小客車停放該處，
      且四下無人，竟持其所攜帶客觀上對人之生命、身體構成
      威脅，而可供兇器使用之L型扳手啟開車門後，入內欲搜
      尋財物，惟尚未竊得任何財物而退出該車之際，即為辛○○及其友人丙○○發覺，並當場制伏己○○且報警處理，
      而林小翠見狀，竟駕駛Y8-9507號自小客車衝撞辛○○等
      人（林小翠涉案部分，另由臺灣南投地方法院檢察署偵辦
      中），旋為獲報前來之警方制服，並於UR-7222號自小客
      車左後車門扣得己○○所有供其行竊所用之L型扳手2支及
      圓型扳手2支（如附表編號3）。
二、案經戊○○訴由彰化縣警察局田中分局報請臺灣彰化地方法
    院檢察署檢察官偵查起訴及臺灣嘉義地方法院檢察署、臺灣
    南投地方法院檢察署、臺灣台中地方法院檢察署等移送併辦
    。
    理  由
一、訊據被告己○○對上揭事實欄(1)、(2)、(4)部分之竊盜犯行固
    坦承不諱，惟就事實欄(1)部分之犯行則辯稱：係伊個人所為
    ，並無其他同夥，扣獲之手提袋內工具係伊修理汽車之用，
    而行竊當時伊並未推動8L-5893號自小客車云云；另就事實
    欄(3)、(5)部分之竊盜犯行則矢口否認之，辯稱：94年6月21
    日上午伊並未前往台中縣沙鹿鎮，更未行竊X8-6471號自小
    客車車內之音響；另94年7月9日伊和林小翠要去買鳳梨，將
    車先停放在餐廳停車場，買回來後，伊就去上廁所，林小翠
    則留在車上，但上完廁所UR-7222號自小客車主就突然抓住
    伊，稱他看見伊從車上出來，但伊確實並未在該車行竊云云
    。經查：（一）上揭事實欄(1)部分，業據證人即告訴人戊○○於警詢及本院審理時、證人壬○○、丁○○於警詢中證述
    綦詳（按被告對被告以外之人於審判外之陳述，於言詞辯論
    終結前並未聲明異議，依刑事訴訟法第159條之5第2項，自
    得為證據，以下均同），並有現場簡圖、車籍作業系統-查
    詢認可資料、車輛竊盜車牌失竊各別查詢報表-查詢車輛認
    可資料、現場照片等附卷可稽，且有被告所有供行竊所用之
    T 字型起子1支及黑色手提袋1只（詳如附表編號1所示）等
    扣案可佐；徵之證人壬○○、丁○○於警詢中一致證稱：現
    場除被告己○○外，另有2名男子駕駛白色自小客車於車上
    把風，被告己○○行竊當時先打開上開白色自小客車後車廂
    取出T字型起子轉身撬開2157-JV油箱蓋，再回到白色自小客
    車後車廂拿出另1只黑色包包，手拿T字型起子，往8L-5893
    號自小客車旁要撬開時被車主戊○○發現，且於警方到達時
    ，白色自小客車上之人叫己○○快跑，被告就將黑色包包丟
    在車號2157-JV與8L-5893號自小客車之間，另將T字型起子
    丟棄於戊○○家門前等語，堪信事實欄(1)部分，除被告外，
    確另有2名負責把風之共犯（惟因證人均未目睹該2名共犯之
    面容，無從證實該2名共犯是否均已成年而具責任能力）在
    場，且扣案之如附表編號1所示之黑色手提袋內之工具，亦
    係被告之行竊工具無誤。（二）上揭事實欄(2)、(4)部分，除
    據被告供承在卷外，復經被害人癸○○、庚○○於警詢中指
    訴在卷，且經證人陳萬得於警詢中證述明確，指認被告即係
    行竊車牌號碼7967-GM之人，並有贓物認領保管單及車輛竊
    盜車牌失竊各別查詢報表-查詢車輛認可資料等在卷足憑，
    復有被告所有供其行竊所用之T字型扳手4支扣案可佐，被告
    此部分之犯行，洵堪認定。（三）上揭事實欄(3)、(5)部分，
    分據證人甲○○、癸○○、乙○○、辛○○、丙○○於警詢
    時分別證述詳盡。又證人施淳諭於本院審理復到庭證稱：94
    年6月21日6時許，伊發現被告正在X8-6471號自小客車內拆
    音響，因當時為隔熱紙遮住，無法難清被告有無攜帶工具，
    就繞到車子正前方查看，發現被告確在拆音響，又伊發現離
    現場3公尺處，有一懸掛S0-4911號黑色自小客車正發動中，
    其後伊因上班趕著離開，惟於距離7、80公尺伊又回頭看，
    見被告上該部黑色自駕駛座急駛離開，伊確認當時拆卸音響
    者確係被告無誤等語；另證人辛○○於本院審理時亦到庭證
    稱：94年7月9日11時許，伊和朋友到竹山鎮看展覽，回來時
    就直接到停車場開車，發現有人從伊車（即UR-7222號自小
    客車）上前座下車，該人即當庭之被告，伊就當場抓住他等
    語，另載被告前往青葉餐廳之林小翠於警詢中並供稱：當天
    係被告提議前往，後來看見他被很多人圍住，直覺他偷竊失
    風被發現等語，顯見被告辯稱94年6月21日上午伊並未前往
    台中縣沙鹿鎮，更未行竊X8-6471號自小客車車內之音響及
    同年7月9日未在竹山青葉餐廳停車場進入UR-7222號自小客
    車行竊云云，自屬卸責之詞，當無足採信，此外，復有94年
    6月21日刑案現場測繪圖及現場照片等在卷可按，並有於UR
    -7222號自小客車左後車門扣得被告所有供其行竊所用之L型
    扳手2支及圓型扳手2支等扣案可證，事證明確，被告此部分
    之犯行，亦堪認定。至臺灣嘉義地方法院檢察署移送併案意
    旨略謂：被告係在94年6月21日23時許，在嘉義市○○里○○街46巷2弄4號前，竊取SO-4911號車牌云云，然查，被告
    於94年6月21日6時20分許，即已駕駛懸掛上開行竊所得SO-4
    911號車牌，在台中縣沙鹿鎮○○路與西勢六巷口，行竊X8-
    6471號自小客車內之音響，業已如前述，是被告行竊SO-491
    1號車牌之時間，自應在94年6月21日6時20分前之某時，另
    依SO-4911號車牌所有人癸○○於臺灣台中地方法院檢察署
    94年度偵字第13551號一案警詢中陳稱，伊原有之SO-4911號
    自小客車於89年7月間即因機件損壞，就停放於嘉義市○○
    里○○路與興達路口，而未再繼續使用，是被告行竊該2面
    車牌之地點，當應在嘉義市○○里○○路與興達路口，而非
    在嘉義市○○里○○街46巷2弄4號前，附此敘明。又上揭事
    實欄(5)部分，證人辛○○於警詢中雖曾證稱被告侵入其車內
    後，伊發現部分零錢失竊等語，然據證人辛○○於本院審理
    中之證述，伊等制伏被告後，並未發現其口袋內有何財物，
    是被告該次犯行，應未竊得任何財物，堪可認定，亦併此說
    明。
二、核被告己○○所為，上揭事實欄(1)、(5)部分，係犯刑法第32
    1條第1項第3款、第2項之攜帶兇器竊盜未遂罪（至事實欄(1)
    部分，同夥者雖另有2名男子，因目擊證人均未發現該2名男
    子之長相，無從辨明是否業已成年而具有責任能力，自難另
    論同法條第1項第4款之罪嫌），被告與該2名真實姓名年籍
    不詳之男子間，具有犯意之聯絡與行為之分擔，均為共同正
    犯（至事實欄(5)部分，因林小翠僅係受被告指示載伊至現場
    ，且無證據證實林小翠係在旁擔任把風之工作，無從將之論
    以共犯）。上揭事實欄(2)、(4)部分，均係犯刑法第321條第1
    項第3款之攜帶兇器竊盜既遂罪。上揭事實欄(3)部分，則係
    犯刑法第320條第1項普通竊盜罪。被告先後多次竊盜犯行，
    時間緊接，顯係基於概括之犯意，觸犯構成要件相同之罪名
    ，應依連續犯論以情節較重之攜帶兇器竊盜既遂罪處斷，並
    加重其刑。臺灣嘉義地方法院檢察署94年度偵字第3838號、
    臺灣南投地方法院檢察署94年度偵字第2497號、臺灣台中地
    方法院檢察署94年度偵字第13551號移送併辦部分（即事實
    欄(1)以外之部分），因與已起訴且經論罪科刑之事實欄(1)部
    分，具連續犯之裁判上一罪關係，為起訴效力所及，基於審
    判不可分，本院自應併予審理。又查，被告前於90年11月19
    日，因恐嚇及違反槍砲彈藥刀械管制條例案件，經臺灣嘉義
    地方法院以89年度易字第531號各判處有期徒刑1年、3月，
    並定應執行刑為有期徒刑1年2月確定，入監執行後，於92年
    1月20日假釋出獄，同年3月27日假釋期滿未經撤銷而視為執
    行完畢，此有臺灣彰化地方法院檢察署刑案資料查註紀錄表
    及臺灣高等法院被告前案紀錄表等附卷可據，其受此有期徒
    刑執行完畢後，5年以內再犯本件有期徒刑以上之罪，應依
    累犯規定遞加重其刑。爰審酌被告之品行，且前即因竊盜案
    件，甫經臺灣南投地方法院及臺灣台中地方法院判決未幾（
    參見卷附之臺灣彰化地方法院檢察署刑案資料查註紀錄表及
    臺灣高等法院被告前案紀錄表），仍不知警惕，猶迭次為竊
    盜犯行及其犯罪之動機、目的、所行竊財物之價值，所生危
    害及其犯後未能坦承犯行，推諉卸責，顯然並無悔悟之意等
    一切情狀，量處如主文所示之刑，以資懲處。扣案如附表所
    示之工具，均屬被告所有，並供其犯本件竊盜案件所用之物
    ，併依刑法第38條第1項第2款宣告沒收。至被告於上揭事實
    欄(2)行竊時所持之六角扳手，並未扣案，被告復陳明於犯案
    後業已丟棄，為免執行之困難，毋庸併為沒收之諭知。再如
    被告於上揭事實欄(5)為警查獲後，另於林小翠駕駛之Y8-950
    7號自小客車內查獲之工具一批（含尖嘴鉗1支、平口鉗1支
    、螺絲起子5支、活動扳手1支、扳手1支、手電筒1支、美工
    刀1支、L型開鎖器1支），因林小翠非本件之共犯已如前述
    ，被告復否認該批工具係供伊行竊所用，核難併為沒收之諭
    知，附此敘明。
據上論斷，應依刑事訴訟法第299條第1項前段，刑法第56條、第
321條第1項第3款、第47條、第38條第1項第2款，判決如主文。
本案經檢察官田德煙到庭執行職務。
中　　華　　民　　國　　94　　年　　11　　月　　2 　　日
                  刑事第二庭      審判長法官  王義閔
                                      法  官  李雅俐
                                      法  官  廖政勝
以上正本證明與原本無異。
如不服本判決，應於判決送達後10日內，向本院提出上訴狀（須
附繕本）。
告訴人或被害人對於判決如有不服具備理由請求檢察官上訴者，
其上訴期間之計算係以檢察官收受判決正本之日期為準。
中　　華　　民　　國　　94　　年　　11　　月　　2 　　日
                                      書記官  詹國立
中華民國刑法第321條
犯竊盜罪而有左列情形之一者，處 6 月以上、 5 年以下有期徒
刑：
一  於夜間侵入住宅或有人居住之建築物、船艦或隱匿其內而犯
    之者。
二  毀越門扇、牆垣或其他安全設備而犯之者。
三  攜帶兇器而犯之者。
四  結夥三人以上而犯之者。
五  乘火災、水災或其他災害之際而犯之者。
六  在車站或埠頭而犯之者。
前項之未遂犯罰之。
附表
編號1、T字型起子1支、黑色手提袋1只（含T字型起子4支、起子
       4支、手套2付、活動扳手2支、手電筒2支、一字型起子4
       支、瓦斯噴燈1支、開口扳手2支、鉗子2支、導線1組）
       。
編號2、T字型扳手4支。
編號3、L型扳手2支、圓型扳手2支。
